臺灣臺中地方法院民事判決　九十一年度再易字第三號
　　再審原告　　甲○○
　　法定代理人　戊○○
　　複 代 理人　丁○○
　　再審被告　　丙○○
　　訴訟代理人　乙○○
右當事人間債務人異議之訴事件，再審原告對於中華民國九十年十一月九日本院九十
年度簡上字第二六九號確定判決提起再審之訴，本院判決如左：
    主　  　文
再審之訴駁回。
再審訴訟費用由再審原告負擔。
    事      實
甲、再審原告方面：
  一、聲明：（一）原確定判決廢棄。
            （二）再審被告在前訴訟程序之上訴駁回。
  二、陳述：
  （一）再審原告財團法人私立台中市百齡社會福利事業管理會（以下簡稱百齡管理
        會）原執有再審共同原告甲○○開立發票日為民國八十八年十一月二十六日
        、票號ＣＡ0000000號、面額新台幣（下同）四十萬元之支票一紙（
        下稱Ａ支票），嗣將之背書轉讓予訴外人黃重義，其後黃重義交付（借票）
        予光鹽事業有限公司（以下簡稱光鹽公司）總經理簡仲庸，簡仲庸再持該支
        票向訴外人乙○○調借三十萬元。嗣該支票經再審被告丙○○（按應係自乙○○處無償受讓票據，蓋其二人為兄妹關係）於八十八年十二月二十二日提
        示付款（已逾票據法第一百三十條所定提示期限），因拒絕往來而退票，再
        審被告即以再審原告二人為債務人，向本院聲請發支付命令（案號：八十九
        年度促字第一二二九九號），因再審原告百齡管理會不諳法律未聲明異議而
        告確定，再審被告乃據以為執行名義而對再審原告之財產聲請強制執行（案
        號：八十九年度民執十字第一○五一三號）。再審原告甲○○因名下房屋即
        將受查封（揭示期日為八十九年六月二十八日），乃透過訴外人黃重義聯繫
        另一訴外人簡仲庸尋求解決之道。簡仲庸為示負責，遂再透過黃重義告知再
        審原告甲○○偕同訴外人陳啟興於查封前一週支付三十萬元之現款予再審被
        告之代理人乙○○，並取回Ａ支票，詎乙○○竟不撤回強制執行之聲請，再
        審原告甲○○當時因不知上開協調借款返還事宜，眼見其不動產行將受查封
        ，乃不得不與再審被告丙○○再行簽訂和解書，並依和解內容另行以其所營
        「榮全禮儀股份有限公司」名義開立發票日為八十九年七月十二日、票號Ａ
        Ｂ0000000號、面額為四十萬元之支票一紙（下稱Ｂ支票）予乙○○
        ，再審被告乃同意撤回前開強制執行事件之聲請，並經執行法院發給債權憑
        證。嗣再審原告甲○○經由訴外人黃重義告知簡仲庸已另定和解書一事，乃
        透過黃重義要求簡仲庸為其取回Ｂ支票（蓋Ａ支票既已清償，再審被告即無
        由再據以和再審原告甲○○另訂和解書），簡仲庸遂再偕同訴外人陳啟興向
        乙○○取回Ｂ支票。詎再審被告竟再執上開債權憑證為執行名義，對再審原
        告二人之財產聲請強制執行（案號：八十九年度執五字第二七一二七號），
        再審原告遂以票據債務業經清償為由，依強制執行法第十四條第一項規定提
        起「債務人異議之訴」。因債權憑證乃執行法院對原執行名義（即支付命令
        ）所載債權額之證明，該支付命令之債權既係再審被告依Ａ支票之法律關係
        對再審原告主張之票款，而該票款債權又業經清償，經債權人自願返還該支
        票，則執行法院即不應准許債權人再為執行。蓋依票據法第一百四十四條準
        用同法第一百條第一、三項之規定，可知票據債務人（發票人、背書人）一
        經取回票據，當可認係執票人行使追索權並後清償後之必然現象，再審原告
        於原審中既經證明已取回Ａ支票，在無特殊情形下，當可認背書人光鹽公司
        簡仲庸已為清償，故再審原告自得執此「絕對抗辯事由」對再審被告主張支
        票債權已因受償而不存在，如再審被告為相反之主張，自應善盡舉證之責，
        方符民事訴訟法第二百七十七條之規定。乃原審竟謂再審原告未就已為清償
        之事實善盡舉證責任，實乃忽略票據權利之行使須提示證券，況依舉證責任
        分配之法理，再審原告既已提出「Ａ支票正本之占有」以證明清償之事實，
        復有訴外人陳啟興到庭作證無訛，則原審仍認再審原告並未對「有妨礙消滅
        債權人請求之事由」之存在善盡舉證責任，即難謂其判決無違背法令。
  （二）又原審以再審被告提出之再審原告甲○○所寄發之存證信函，認再審原告甲○○既非將四十萬元給付再審被告，則再審被告辯稱未受清償等情，即非無
        據一節，亦屬非論。蓋再審原告甲○○自訴外人黃重義處得知Ａ票據已由簡
        仲庸取回，並返還予原背書人百齡管理會後，即對百齡管理會之「再追索」
        為清償，因斯時再審被告早已喪失Ａ支票及Ｂ支票之占有，並非票據權利人
        ，再審原告甲○○自無須對之付款，是再審被告有無受償，與再審原告甲○○是否將四十萬元交付予伊，根本無涉。實則，再審原告甲○○與再審被告
        簽訂和解書時，已係「非債清償」，因原執票人即再審被告早因受簡仲庸之
        清償而喪失票據之占有，何來債權人之地位而得與再審原告甲○○再訂和解
        書之有？綜上所述，再審被告在喪失票據占有之情形下，竟猶可執上開支付
        命令對再審原告聲請強制執行，顯見原審見解明顯違背法令。因此，原審判
        決既已違反民事訴訟法第二百七十七條及票據法第一百四十四條準用同法第
        一百條暨最高法院六十六年度台上字第一七八號及七十年台上字第三○四二
        號等判例（按：本院查無再審原告所載該等案號之判例，故可能係再審原告
        誤載判決為判例），適用法規顯有錯誤，其當然違背法令。
  （三）縱鈞院認再審被告確未受償Ａ支票票款，而前開和解書亦屬「新債清償」，
        即新債務不清償，舊債務不消滅，則再審原告亦可提出其後所發現未經斟酌
        之事證，足可證明「舊債」亦已清償而消滅，可使再審原哲受更有利之判決
        。蓋再審被告另案請求再審原告甲○○履行前揭和解契約事件（案號：九十
        年度中簡字第二○九六號），訴外人陳啟興曾於九十年十月十五日到庭證稱
        在百齡管理會同意下，另以該會二土葬位用以抵付票款，該事件原告之訴訟
        代理人（即本事件再審被告之訴訟代理人）乙○○雖否認受領三十萬元，然
        亦自承向「光鹽公司」取得二墓位等情，實則百齡管理會曾與訴外人簡仲庸
        簽訂「委託墓地規劃設計施工契約書」，依該合約第五條（二）四之約定，
        百齡管理會應提供墓基二百座予簡仲庸，而簡仲庸又係光鹽公司之總經理，
        百齡管理會遂央請簡仲庸提交二座墓基交乙○○抵償，故陳啟興遂在向乙○○取回Ｂ支票時，允諾交予二墓基，並由光鹽公司代為履行，準此，上開四
        十萬元債之關係，業經「代物清償」而消滅。而因再審原告百齡管理會並非
        該請求履行和解契約事件之當事人，不及知再審被告之訴訟代理人乙○○於
        庭訊中曾自承受領二土葬位一節，故依以上事證，足知再審原告與訴外人簡
        仲庸確已提供二土葬位予乙○○以處理系爭票款，且乙○○亦已該售出之價
        金取償（名義上之受償者乃其妹丙○○），是再審原告自亦得民事訴訟法第
        四百九十六條第一項第十三款之規定，提起本件再審之訴。
  三、證據：提出本院九十年度中簡字第二○九六號民事事件九十年十月二日言詞辯
      論筆錄影本及百齡管理會與簡仲庸簽訂之委託墓地規劃設計施工契約書影本各
      一份為證。
乙、再審被告方面：
  一、聲明：如主文所示。
  二、陳述：
  （一）支付命令確定後，與確定判決相同，有執行力，再審被告持支付命令聲請執
        行，並無違法，再審被告雖未占有Ａ支票，但執行時不必提示支票，故不能
        以無支票，即謂無執行力。再審原告雖援引判決以支票喪失占有，不得請求
        給付票款，但此與已取得執行力後喪失占有之情形不同，故再審原告主張原
        確定判決謂支付命令未喪失執行力，有適用法規不當之再審理由，殊不足採
        。
  （二）再審原告雖主張有還三十萬元及有供乙○○銷售之二個墓園可抵銷，而依民
        事訴訟法第四百九十六條第一項第十三款之規定，提起本件再審之訴。然查
        ，墓園縱係事實，亦係乙○○個人關係，並非再審被告之債權債務關係，不
        能以乙○○係再審被告之訴訟代理人，即將其法律關係移歸再審被告，況再
        審原告所主張墓園之事，係在本案起訴前即存在，並非不知有該證物或不能
        使用，與上開條項所指再審理由之要件不符。又再審原告主張有還三十萬元
        一節，並非事實，苟有還三十萬元，則僅差十萬元，再審原告怎有再交付Ｂ
        支票之理？況其主張有還三十萬元，如有陳啟興可作證，並非證物，與民事
        訴訟法第四百九十六條第一項第十三款之要件不符。況再審原告所指有還三
        十萬元及有二個墓園供乙○○出售，並已就墓款抵銷債務等情縱係事實，亦
        均屬再審原告於審判中知悉之事由，而不為主張，是依民事訴訟法第四百九
        十六條第一項但書之規定，亦不得提起本件再審之訴。
  （三）又八十九年度執五字第二七一二七號執行事件已因再審原告百齡管理會提出
        款項繳付予法院而告終結，現並由該再審原告對再審被告提出返還不當得利
        之訴訟，而執行程序既已終結，已不得再行提起執行異議之訴，是本件再審
        之訴，已無理由，應予駁回。
  三、證據：聲請調取本院台中簡易庭九十年度中簡字第二○九六號履行和解契約書
      民事卷。
丙、本院依職權調取本院台中簡易庭九十年度中簡字第六五七號、本院九十年度簡上
    字第二六九號民事卷及本院八十九年度執五字第二七一二七號執行事件卷宗。
    理  　　由
一、查再審原告係於九十年十一月二十三日收受本院九十年度簡上字第二六九號民事
    確定判決，此有送達證書附於該民事卷第六十九頁可憑，是再審原告於九十年十
    二月十九日具狀向本院提起本件再審之訴，自未逾民事訴訟法第五百條第一項所
    定三十日之不變期間，合先敘明。
二、本件再審原告起訴主張再審被告以其持有再審原告甲○○簽發經另一再審原告百
    齡管理會背書之Ａ支票為由，聲請本院以八十九年度促字第一二二九九號對再審
    原告核發支付命令，並經確定在案，嗣並再以之為執行名義，聲請本院八十九年
    度民執十字第一○五一三號執行事件對再審原告之財產為強制執行，再審原告甲○○因恐其名下房屋被查封，乃透過訴外人黃重義聯繫另一訴外人簡仲庸尋求解
    決之道，簡仲庸遂支付其當初執Ａ支票向再審被告之訴訟代理人乙○○所調借之
    三十萬元現款予乙○○，而取回Ａ票，惟再審被告竟仍不撤回強制執行之聲請，
    再審原告甲○○不得已乃再與再審被告簽訂和解書，並依和解書內容交付Ｂ支票
    予乙○○，再審被告至此始同意撤回強制執行事件之聲請，並經執行法院發給債
    權憑證。其後再審原告經訴外人黃重義告知始知簡仲庸已經清償取回Ａ支票，乃
    透過黃重義要求簡仲庸為其取回Ｂ支票。詎再審被告竟又執前開債權憑證為執行
    名義，聲請本院以八十九年度執五字第二七一二七號執行事件對再審原告之財產
    為強制執行，該債權憑證所憑之原執行名義即前開支付命令確定之Ａ票款債權既
    經清償，而由再審被告自願返還該支票，則再審被告自得執此「絕對抗辯事由」
    對再審被告主張Ａ支票債權已因受償而不存在，不得據以再聲請強制執行，如再
    審被告為相反之主張，自應善盡舉證之責。乃前訴訟程序原確定判決竟忽略票據
    權利之行使須提示證券及再審原告已提出「Ａ支票正本之占有」以證明清償之事
    實，仍認再審原告並未對「有妨礙消滅債權人請求之事由」之存在善盡舉證責任
    ，顯違背民事訴訟法第二百七十七條及票據法第一百四十四條準用同法第一百條
    之規定、最高法院六十六年度台上字第一七八號及七十年台上字第三○四二號等
    判例，適用法規顯有錯誤，其當然違背法令；又縱使鈞院認再審被告確未受償Ａ
    支票票款，而上開和解書亦屬「新債清償」，新債務未清償，舊債務不消滅，然
    因再審被告於九十年度中簡字第二○九六號另案請求再審原告甲○○履行前揭和
    解契約事件，訴外人陳啟興曾於九十年十月十五日到庭證稱在再審原告百齡管理
    會同意下，另以該會二土葬位抵付票款而取回Ｂ支票，再審被告之訴訟代理人乙○○亦自承向「光鹽公司」取得二墓位，而因陳啟興允諾交付之該二墓基是由光
    鹽公司代為履行，故前開四十萬元債務，業經「代物清償」而消滅。然因再審原
    告百齡管理會並非該請求履行和解契約事件之當事人，不及知再審被告之訴訟代
    理人乙○○於庭訊中曾自承受領二土葬位，且乙○○亦已該等土葬位售出之價金
    取償（名義上之受償者乃其妹丙○○），是再審原告自亦得以發現可使再審原告
    受更有利判決之上開未經斟酌之事證提起再審。因依民事訴訟法第四百九十六條
    第一項第一款及第十三款之規定，提起本件再審之訴，求為將本院九十年度簡上
    字第二六九號確定判決廢棄，並駁回再審被告於前訴訟程序第二審之上訴之判決
    。
三、再審被告則以支付命令確定後，與確定判決相同，有執行力，再審被告雖未占有
    Ａ支票，但以支付命令聲請執行時不必提示支票，故不能以無支票，即謂無執行
    力。再審原告雖援引判決認支票喪失占有，不得請求給付票款，但此與已取得執
    行力後喪失占有之情形不同，故再審原告主張前訴訟程序原確定判決適用法規不
    當，殊不足採。再者，再審原告雖主張已還三十萬元，並曾提供乙○○銷售二個
    墓園以抵銷債務，然墓園縱係事實，亦屬乙○○個人關係，與再審被告無關，況
    再審原告所主張墓基之事，於本案起訴前即存在，並非不知有該證物或不能使用
    ；而再審原告主張已還三十萬元一節，亦非事實，苟已償還三十萬元，僅餘十萬
    元，再審原告怎有再交付Ｂ支票之理？況其主張已還三十萬元，有陳啟興可作證
    ，亦非證物，是再審原告之主張，顯與民事訴訟法第四百九十六條第一項第十三
    款之要件不符。且縱使再審原告所指已還三十萬元及有二個墓園供乙○○出售，
    並已就墓款抵銷債務等情事實，亦均屬再審原告於審判中已知悉之事由，而不為
    主張，依民事訴訟法第四百九十六條第一項但書之規定，自亦不得提起本件再審
    之訴。更何況八十九年度執五字第二七一二七號執行事件已因再審原告百齡管理
    會提出現款繳付法院而告終結，是再審原告於執行程序終結後，已不得再行提起
    執行異議之訴，從而，本件再審之訴，並無理由等語，資為抗辯。
四、按民事訴訟法第四百九十六條第一項第一款所稱適用法規顯有錯誤，係指確定判
    決所適用之法規，顯然不合於法律規定或與司法院現尚有效之解釋或最高法院尚
    有效之判例顯然違反者而言，並應以確定判決所認定之事實為基礎，以判斷其適
    用法規是否顯有錯誤。又所謂適用法規顯有錯誤者，不包括認定事實錯誤之情形
    在內（最高法院六十三年台上字第八八０號參照）。經查：
  （一）前訴訟程序確定判決認定再審被告所據以對再審原告聲請本院准予核發八十
        九年度促字第一二二九九號支付命令之原執有之Ａ支票，雖於該支付命確定
        後已經返還，並於八十九年六月二十七日與再審原告甲○○達成和解，由再
        審原告甲○○另行交付Ｂ支票以資清償，然再審被告既係以聲請支付命令之
        方式行使票據上之權利，而再審原告又未於法定期間提出異議，致該支付命
        令確定，與確定判決有同一之效力，而生既判力與執行力，則再審被告自無
        庸再提示票據即得單獨以上開確定之支付命令主張權利，並據以為執行名義
        聲請強制執行，此與最高法院六十六年台上字第六三六號判例所揭示情形不
        同，故再審原告自不得僅憑再審被告於前開支付命令成立後，已喪失Ａ支票
        之占有一節，即遽謂其於執行名義成立後，已有消滅或妨礙債權人即再審被
        告請求之事由存在，由上而觀，此純屬前訴訟程序第二審法院所表示之法律
        上意見（通稱法律見解），尚無適用法規顯有錯誤可言。
  （二）再按取捨證據、認定事實，本屬事實審法院之職權行使，原不發生適用法規
        是否錯誤之問題。原確定判決依本於解釋契約之職權，依再審原告甲○○於
        八十九年六月二十七日與再審被告所訂和解書，將之解釋為再審被告返還Ａ
        支票，接受再審原告甲○○所另行交付之Ｂ支票，並無使上開支付命令所確
        定之票據債權因和解而消滅之意思，僅係因此同意撤回本院八十九年度民執
        十字第一○五一三號執行事件強制執行之聲請，再審被告對再審原告就開前
        開支付命令所示之債權仍然存在，並再參酌再審被告所提出之存證信函（詳
        本院九十年度中簡字第六五七號民事卷第二十九頁）之結果，因而認定再審
        原告尚未清償前揭債權，且再審被告復未能就其抗辯已經清償一節，舉證以
        為證明，亦即再審被告並無法證明於執行名義成立後，有何消滅或妨礙上訴
        人請求之事由發生，而為再審原告不利之判決，均屬認定事實取捨證據與法
        律見解之問題，並非對法規有何違背，尚與適用法規顯有錯誤有間。再審原
        告雖一再爭執參諸票據法第一百四十四條準用同法第一百條第一、三項之規
        定，票據債務人一經取回票據，當可認係執票人行使追索權並受清償之必然
        現象，因此，再審被告既已返還Ａ支票，應認該支票債權已因清償而不存在
        ，再審被告如有相反之主張，依民事訴訟法第二百七十七條之規定，應善盡
        舉證之責，乃原確定判決於再審原告已提出「Ａ支票正本之占有」以證明清
        償之事實後，仍認再審原告並未對「有妨礙消滅債權人請求之事由」負舉證
        責任，顯與前開法條及舉證責任分配之法則有違云云。惟按支票為絕對的有
        價證券，其權利之行使與支票之占有，有不可分離之關係，故支票上債務人
        為清償時，依票據法第一百四十四條準用同法第一百條之規定，持票人自須
        交出支票，最高法院著有四十四年臺上字第一二一六號判例可資參照，準此
        可知，票據法第一百條所以規範票據債務人清償後，執票人須交出票據，除
        便於清償人再向前手追索外，並為避免執票人或第三人再行提示票據，使債
        務人須重複清償票據債務，然非可因此即遽為推論執票人如已喪失票據之占
        有，即表示其已受清償。蓋執票人所以將票據返還予票據債務人，或因清償
        ，或因換票，或因票據債務人另立借據、買賣契約等書面以證明雙方之原因
        關係，其情況千殊，不一而足，自不能僅憑票據債務人已取回票據即率爾推
        定票據債務人已經清償致使雙方之債權債務關係因而消滅，是再審原告主張
        其既取得票據之占有，足可證明已為清償一節，顯係邏輯推論之謬誤，從而
        ，再審原告主張原確定判決認定其仍須就已清償前開支付命令債權，即對執
        行名義成立後有妨礙消滅債權人請求之事由一事負舉證之責，係違反票據法
        第一百四十四條、第一百條及民事訴訟法第二百七十七條持規定，容有誤會
        ，於法難謂有據。至再審原告雖另指摘原確定判決採納再審被告所提出之前
        揭存證信函，而據以認定再審被告確未受清償，殊有未當云云，然因此為事
        實審法院證據取捨認定事實職權行使之範圍，已如前述，因之，縱使前訴訟
        程序第二審法院因此而生認定事實錯誤，亦與適用法規是否錯誤無關。是再
        審原告所為上開主張，均無足採。
  （三）又再審原告雖另主張原確定判決違反最高法院六十六年度台上字第一七八號
        及七十年台上字第三○四二號等「判例」，然經本院遍查相關資料，均未發
        現最高法院曾著有該等判例，是原確定判決縱使果以與該等裁判所持不同之
        見解，而為再審原告敗訴之判決，亦尚無適用法規顯有錯誤可言。
  （四）次按，民事訴訟法第四百九十六條第一項第十三款所謂當事人發見未經斟酌
        之證物或得使用該證物，係指前訴訟程序事實審之言詞辯論終結前已存在之
        證物，因當事人不知有此，致未經斟酌，現始知之者，或雖知有此而不能使
        用，現始得使用者而言（最高法院二十九年上字第一○○五號及三十二年上
        字第一二四七號判例參照），且依該條款提起再審之訴，須當事人發見之新
        證物，如經斟酌，可受較有利之裁判為其要件。經查，本件再審原告以訴外
        人陳啟興曾於另案本院九十年度中簡字第二○九六號履行和解契約民事事件
        九十年十月十五日言詞辯論時，到庭證稱在百齡管理會之同意下，另以該會
        二土葬位抵付票款，而該民事事件原告之訴訟代理人即本件再審被告之訴訟
        代理人乙○○亦自承曾向光鹽公司取得二墓位等語，然因再審原告百齡管理
        會並非上開履行和解契約民事事件之當事人，致不及知乙○○曾為該等陳述
        ，而據以提起再審之訴，是再審原告所指發見之新證物，其意應係指本院九
        十年度中簡字第二○九六號履行和解契約民事事件九十年十月十五日言詞辯
        論筆錄有關陳啟興之證言筆錄及乙○○之陳述筆錄，並非指發現證人陳啟興
        及乙○○，是再審被告誤以為再審原告之意係指「有陳啟興可作證」，而認
        不合再審之要件，雖容有誤會。惟查，再審原告百齡管理會雖非前開履行和
        解契約民事事件之當事人（按：該事件原告為丙○○，被告為甲○○），然
        再審原告於本件再審狀中既載明係「百齡管理會央請簡仲庸提交二座墓基予
        乙○○抵償」（詳本院卷附再審狀第十六頁第一、二行），且該事件被告甲○○之訴訟代理人及前訴訟程序上訴人甲○○、百齡管理會（按即木件再審
        原告）之訴訟代理人均為楊盤江律師，斯時該二事件又均同時繫屬於法院審
        理，能否謂再審原告百齡管理會在前訴訟程序不知有前開言詞辯論筆錄，現
        始知之，而得以之為新證物提起再審之訴，實難令人置信。更何況縱使再審
        原告所主張前開情詞，並非虛妄，然經本院調取八十九年度執五字第二七一
        二七號民事執行卷宗查閱結果，該事件債權人即再審被告與債務人即再審原
        告間之清償債務強制執行事件，其強制執行程序已因再審原告百齡管理會提
        出現款四十九萬零五百七十元於法院以為清償而告終結，有該執行卷（詳該
        卷內九十一年一月十六日執行筆錄）可稽，是則，縱或原告提起本件再審之
        訴，具有再審理由，然因上開執行事件強制執行程序業已終結，再審原告所
        提本案債務人異議之訴亦已無阻止強制執行之實益，而欠缺權利保護要件。
五、綜上，再審原告雖主張前訴訟程序確定判決有民事訴訟法第四百九十六條第一項
    第一款及第十三款所定之情形，而提起本件再審之訴，然原確定判決既無適用法
    規顯有錯誤情形，且再審原告百齡管理會理主張其在前訴訟程序不知有前開證物
    即本院九十年度中簡字第二○九六號履行和解契約民事事件九十年十月十五日言
    詞辯論筆錄有關陳啟興之證言筆錄及乙○○之陳述筆錄，致未經斟酌，而現始知
    之一節，又非本院所採信，已如前述，是本件再審之訴，並不備再審理由。更何
    況退步而言，本院八十九年度執五字第二七一二七號清償債務民事執行事件，已
    因執行債務人百齡管理會提出現款四十九萬零五百七十元清償執行債權人丙○○
    ，使執行程序因而終結，是再審原告所提本案債務人異議之訴已無實益，故而，
    縱使本件再審之訴已具再審理由，亦因欠缺權利保護要件，致再審之訴之有效要
    件有所欠缺，仍應認再審之訴無理由，予以駁回。
六、本件事證已臻明確，兩造其餘攻擊防禦方法與本件判決結果並無影響，爰不一一
    論述，附此敘明。
七、據上論結，本件再審之訴為無理由，依民事訴訟法第七十八條判決如主文。
中　　　華　　　民　　　國　　九十一　　年　　　五　　　月　　 十七　　 日
                              臺灣臺中地方法院民事第一庭
~B審判長法官　王  銘
~B法　　　官　陳思成
~B法　　　官　吳美蒼
附記不得上訴。
中　　　華　　　民　　　國　　九十一　　年　　　五　　　月　　 二十七　 日
~B法院書記官
